th: กำลังขยายขั้นต่ำ: 0.5x; 100x; 10x; 150x; 1x; 200x; 20x; 2x; 40x; 4x; 50x; 5x; 60x; 63x; อื่นๆ
it: Ingrandimento minimo: 0,5x; 100x; 10x; 150x; 1x; 200x; 20x; 2x; 40x; 4x; 50x; 5x; 60x; 63x; Altro
nl: Minimale vergroting: 0,5x; 100x; 10x; 150x; 1x; 200x; 20x; 2x; 40x; 4x; 50x; 5x; 60x; 63x; Andere
cs: Minimální zvětšení: 0,5x; 100x; 10x; 150x; 1x; 200x; 20x; 2x; 40x; 4x; 50x; 5x; 60x; 63x; Jiné
ja: 最小倍率: 0.5x; 100x; 10x; 150x; 1倍; 200x; 20x; 2x; 40x; 4倍; 50x; 5x; 60x; 63x; その他
fi: Vähimmäissuurennus: 0,5x; 100x; 10x; 150x; 1x; 200x; 20x; 2x; 40x; 4x; 50x; 5x; 60x; 63x; Muu
zh-CN: 最小放大率: 0.5x; 100x; 10x; 150x; 1x; 200x; 20x; 2x; 40x; 4x; 50x; 5x; 60x; 63x; 其他
lt-LT: Minimalus didinimas: 0,5x; 100x; 10x; 150x; 1x; 200x; 20x; 2x; 40x; 4x; 50x; 5x; 60x; 63x; Kita
es: Aumento mínimo: 0,5x; 100x; 10x; 150x; 1x; 200x; 20x; 2x; 40x; 4x; 50x; 5x; 60x; 63x; Otros
hr-HR: Minimalno povećanje: 0,5 puta; 100 puta; 10 puta; 150 puta; 1 put; 200 puta; 20 puta; 2 puta; 40 puta; 4 puta; 50 puta; 5 puta; 60 puta; 63 puta; Ostalo
ru: Минимальное увеличение: 0,5x; 100x; 10x; 150x; 1x; 200x; 20x; 2x; 40x; 4x; 50x; 5x; 60x; 63x; Другое
bg-BG: Минимално увеличение: 0,5x; 100x; 10x; 150x; 1x; 200x; 20x; 2x; 40x; 4x; 50x; 5x; 60x; 63x; Други
da: Minimum forstørrelse: 0,5x; 100x; 10x; 150x; 1x; 200x; 20x; 2x; 40x; 4x; 50x; 5x; 60x; 63x; Andet
hu: Minimális nagyítás: 0,5x; 100x; 10x; 150x; 1x; 200x; 20x; 2x; 40x; 4x; 50x; 5x; 60x; 63x; Egyéb
nb: Minimal forstørrelse: 0,5x; 100x; 10x; 150x; 1x; 200x; 20x; 2x; 40x; 4x; 50x; 5x; 60x; 63x; Annen
pt-BR: Ampliação mínima: 0.5x; 100x; 10x; 150x; 1x; 200x; 20x; 2x; 40x; 4x; 50x; 5x; 60x; 63x; Outro
ko: 최소 배율: 0.5x; 100x; 10x; 150x; 1배; 200x; 20x; 2x; 40x; 4배; 50x; 5x; 60x; 63x; 기타
sk-SK: Minimálne zväčšenie: 0,5x; 100x; 10x; 150x; 1x; 200x; 20x; 2x; 40x; 4x; 50x; 5x; 60x; 63x; Iné
vi: Độ phóng đại tối thiểu: 0.5x; 100x; 10x; 150x; 1x; 200x; 20x; 2x; 40x; 4x; 50x; 5x; 60x; 63x; Khác
el: Ελάχιστη μεγέθυνση: 0,5x; 100x; 10x; 150x; 1x; 200x; 20x; 2x; 40x; 4x; 50x; 5x; 60x; 63x; Άλλο
sl-SI: Najmanjša povečava: 0,5x; 100x; 10x; 150x; 1x; 200x; 20x; 2x; 40x; 4x; 50x; 5x; 60x; 63x; Drugo
de: Minimale Vergrößerung: 0,5x; 100x; 10x; 150x; 1x; 200x; 20x; 2x; 40x; 4x; 50x; 5x; 60x; 63x; Sonstiges
en: Minimum magnification: 0.5x; 100x; 10x; 150x; 1x; 200x; 20x; 2x; 40x; 4x; 50x; 5x; 60x; 63x; Other
ro-RO: Mărire minimă: 0,5x; 100x; 10x; 150x; 1x; 200x; 20x; 2x; 40x; 4x; 50x; 5x; 60x; 63x; Altele
zh-TW: 最小放大倍率: 0.5 倍; 100 倍; 10 倍; 150 倍; 1x; 200倍; 20 倍; 2 倍; 40 倍; 4x; 50 倍; 5 倍; 60 倍; 63 倍; 其他
sv: Minsta förstoring: 0,5x; 100x; 10x; 150x; 1x; 200x; 20x; 2x; 40x; 4x; 50x; 5x; 60x; 63x; Annat
pt-PT: Ampliação mínima: 0,5x; 100x; 10x; 150x; 1x; 200x; 20x; 2x; 40x; 4x; 50x; 5x; 60x; 63x; Outro
fr: Grossissement minimal: 0,5x; 100x; 10x; 150x; x1; 200x; 20x; 2x; 40x; x4; 50x; 5x; 60x; 63x; Autre
pl: Minimalne powiększenie: 0,5x; 100x; 10x; 150x; 1x; 200x; 20x; 2x; 40x; 4x; 50x; 5x; 60x; 63x; Pozostałe
tr: Minimum büyütme: 0,5x; 100x; 10x; 150x; 1x; 200x; 20x; 2x; 40x; 4x; 50x; 5x; 60x; 63x; Diğer